【裁判字號】    95,小上,9
【裁判日期】    950705
【裁判案由】    給付貨款
【裁判全文】
臺灣嘉義地方法院民事裁定  95年度小上字第9號
上  訴  人  乙○○
被上訴人    仲信資融股份有限公司
法定代理人  甲○○
上列當事人間請求給付貨款事件，上訴人對於民國95年3月9日本
院臺灣嘉義地方法院嘉義簡易庭95年嘉小字第259號第一審判決
提起上訴，本院裁定如左：
    主      文
上訴駁回。
第二審訴訟費用新台幣壹仟伍佰元由上訴人負擔。
    理      由
一、按對於小額程序之第一審裁判之上訴，非以其違背法令為理
    由，不得為之，民事訴訟法第四百三十六條之二十四第二項
    定有明文。所謂判決違背法令係指判決不適用法規或適用不
    當者而言。且依同法第四百三十六條之二十五規定，上訴狀
    應記載上訴理由，並表明原判決所違背之法令及其具體內容
    ，以及依訴訟資料可認為原判決有違背法令之具體事實，上
    訴狀或理由書如未依此項方法表明者，即難認為已對小額訴
    訟第一審判決之違背法令有具體之指摘，又上訴理由如僅引
    用原審判決時之攻擊防禦方法作為上訴理由，應認為未對原
    審判決有何具體之指摘，不得謂已合法表明上訴理由，其上
    訴均難認為合法。
二、本件上訴意旨略以：原審判決涉及小額部分，上訴人到庭，
    法官諭示金額更低，上訴人亦同意，亦即法官闡明部分有問
    題等語。
三、本件請求給付之訴訟標的金額為新台幣（下同）四萬二千元
    ，在十萬元以下，自應適用民事訴訟法第四百三十六條之八
    小額訴訟程序之規定，則依同法第四百三十六條之二十四第
    二項、第四百三十六條之二十五、第四百七十一條第一項規
    定，非以其違背法令為理由不得上訴，且須記載上訴理由，
    或於提起上訴後二十日內表明原判決所違背之法令及其具體
    內容，始合上訴程式，合先敘明。又本件上訴人對於小額訴
    訟之第一審判決，固於法定期間內提起上訴，然核其上訴狀
    所載內容，並非表明該判決所違背之法令及其具體內容，亦
    無指明原審判決依訴訟資料究有何判決違背法令之具體事實
    ，難認其已依民事訴訟法第四百三十六條之二十五規定，表
    明原判決所違背之法令及其具體內容，依訴訟資料可認原判
    決有違背法令之事實，此外，上訴人復未於提起上訴後二十
    日內補正原判決有何違背法令之理由書，揆諸上開說明，本
    件上訴人上訴為不合法，應予駁回。
四、末按於小額訴訟之上訴程序，法院為訴訟費用之裁判時，應
    確定其費用額，民事訴訟法第四百三十六條之十九第一項、
    第四百三十六條之三十二第二項分別定有明文。本件上訴人
    小額訴訟之上訴，既經駁回，關於第二審訴訟費用自應由上
    訴人負擔。又查本件第二審訴訟費用為上訴裁判費一千五百
    元，揆諸前開規定，應由上訴人負擔，爰併予確定如主文第
    二項所示。
五、從而，本件上訴為不合法，依民事訴訟法第四百三十六條之
    三十二第二項、第四百四十四條第一項前段、第九十五條、
    第七十八條，裁定如主文。
中    華    民    國    95    年    7     月    5     日
                  民事第二庭  審判長法  官 張 育 彰
                                    法  官 陳 琪 媛
                                    法  官 林 福 來
以上正本係照原本作成
本件不得抗告。
中    華    民    國    95    年    7     月    5     日
                                    書記官 侯 學  義


司法院資訊處製作；財團法人民間司法改革基金會備份。
